臺灣基隆地方法院刑事判決　　　　　　　100年度訴字第566號
公　訴　人　臺灣基隆地方法院檢察署檢察官
被　　　告　陳炳煌
上列被告因違反毒品危害防制條例案件，經檢察官提起公訴（10
0 年度撤緩毒偵字第36號），並經本院合議庭裁定改行簡式審判
程序，判決如下：
    主  文
陳炳煌施用第一級毒品，累犯，處有期徒刑玖月。
    犯罪事實及理由
一、犯罪事實：
    引用檢察官起訴書犯罪事實欄之記載（如附件）。
二、證據名稱：
    引用檢察官起訴書證據並所犯法條欄標題一證據清單之記載
    （如附件），另補充「被告陳炳煌於本院準備程序及審理時
    所為自白」及「臺灣高等法院被告前案紀錄表」。
三、量刑理由：
    審酌被告施用毒品本屬自戕行為，未對他人法益造成明顯而
    立即之危害，犯後坦承犯行，節省司法資源，態度良好，惟
    其已有因施用毒品受觀察勒戒、強制戒治處分及多次刑罰執
    行之紀錄，行為前最近一次施用第一級毒品案件則經法院判
    處有期徒刑10月確定，於該案執行完畢後4 個月內再犯本案
    ，且經檢察官為緩起訴處分後，於緩起訴期間內又屢犯施用
    第一級毒品罪，致本案緩起訴處分遭撤銷，可見其意志力薄
    弱，未能徹底戒絕毒品，故仍有必要科以相當程度之刑罰，
    兼衡被告另有妨害兵役、偽造文書、違反槍砲彈藥刀械管制
    條例等前科之素行，大學肄業學歷之智識程度，業工、未婚
    之生活狀況等一切情狀，量處如主文所示之刑。
四、應適用之法條：
  (一)刑事訴訟法第273 條之1 第1 項、第299 條第1 項前段、第
    310 條之2 、第454 條。
  (二)毒品危害防制條例第10條第1 項。
  (三)刑法第11條前段、第47條第1 項。
五、本判決書係依刑事訴訟法第310 條之2 準用同法第454 條第
    1 、2 項製作，僅記載當事人欄、主文、犯罪事實、證據名
    稱、應適用之法條，犯罪事實及證據部分並得引用檢察官起
    訴書之記載。
本案經檢察官李辛茹到庭執行職務。
中    華    民    國   100    年    9     月    15    日
                  刑事第二庭  法  官  羅貞元
以上正本證明與原本無異。對於本件判決如有不服，非對刑事判
決上訴時不得上訴並應於收受送達後10日內，向本院提出上訴書
狀。
中    華    民    國   100    年    9     月    15    日
                              書記官  陳永祥
附錄論罪法條：
毒品危害防制條例第10條
施用第一級毒品者，處 6 月以上 5 年以下有期徒刑。
施用第二級毒品者，處 3 年以下有期徒刑。
附件：
臺灣基隆地方法院檢察署檢察官起訴書
                                 100年度撤緩毒偵字第36號
    被      告  陳炳煌  男  52歲（民國○○年○○月○○日生）
                        住基隆市中山區○○○路89巷1號3樓
                        國民身分證統一編號：Ｚ000000000號
上列被告因違反毒品危害防制條例案件，業經偵查終結，認為應
提起公訴，茲將犯罪事實及證據並所犯法條敘述如下：
        犯罪事實
一、陳炳煌前因施用毒品案件，經觀察、勒戒及強制戒治，於民
    國90年7月23日強制戒治付保護管束期滿執行完畢，並由本
    署檢察官以90年度戒毒偵字第61號為不起訴處分確定。復因
    施用毒品案件，經臺灣高等法院以93年度上訴字第1748號判
    決判處有期徒刑7月確定；又因施用毒品案件，經臺灣基隆
    地方法院以94年度訴字第76號判決判處有期徒刑10月確定，
    上開2案接續執行，於95年5月25日縮刑期滿執行完畢。再因
    施用毒品案件，經臺灣基隆地方法院以95年度訴字第744號
    判決判處有期徒刑10確定；又因施用毒品案件，經同法院以
    96年度訴字第240號判決判處有期徒刑1年確定，前開2案復
    經同法院以96年度聲減字第614號判決減刑為應執行有期徒
    刑10月確定，於97年3月14日縮刑期滿執行完畢。更於97年7
    月間，兩度因施用第一級毒品案件，經同法院分別以97年度
    訴字第1285號判決判處有期徒刑10月確定、97年度訴字第17
    42號判決判處有期徒刑10月確定，上開2案合併定應執行有
    期徒刑1年4月確定，甫於99年2月21日縮刑期滿執行完畢。
二、詎陳炳煌猶不知悔改，復基於施用第一級毒品海洛因之犯意
    ，於99年6月19日晚上6時許，在基隆市中山區○○○路89巷
    1號3樓住處，以針筒注射之方式，施用海洛因1次。嗣因陳
    炳煌為列管之毒品調驗人口，而為警通知於99年6月22日下
    午3時30分許到案採集其尿液送驗，結果呈嗎啡陽性反應而
    查獲。
三、案經基隆市警察局第一分局報告偵辦。
        證據並所犯法條
一、證據名稱及待證事實：
┌──┬──────────┬────────────┐
│編號│證據名稱            │待證事實                │
├──┼──────────┼────────────┤
│一  │被告陳炳煌於偵詢中之│被告坦承上揭施用海洛因之│
│    │自白。              │犯行。                  │
├──┼──────────┼────────────┤
│二  │1.臺灣檢驗科技股份有│被告於99年6月22日下午3時│
│    │  限公司99年7月12日 │30分為警所採集之尿液檢體│
│    │  編號UL/2010/60679 │，經送驗後結果呈嗎啡陽性│
│    │  號濫用藥物檢驗報告│反應，證明被告確實有施用│
│    │  1份。             │海洛因之事實。          │
│    │2.列管毒品人口尿液檢│                        │
│    │  體採集送驗紀錄表1 │                        │
│    │  紙。              │                        │
├──┼──────────┼────────────┤
│三  │1.刑案資料查註紀錄表│被告構成累犯，並於強制戒│
│    │  1份。             │治執行完畢釋放後，5年內 │
│    │2.全國施用毒品案件紀│再犯施用毒品罪之事實。  │
│    │  錄表1份。         │                        │
│    │3.法務部全國檢察官線│                        │
│    │  上查詢刑案人犯在監│                        │
│    │  所最新資料報表1份 │                        │
│    │  。                │                        │
└──┴──────────┴────────────┘
二、核被告所為，係違反毒品危害防制條例第10條第1項之施用
    第一級毒品罪嫌。被告曾受有期徒刑執行完畢，有本署刑案
    資料查註紀錄表在卷可參，其於5年以內故意再犯本件有期
    徒刑以上之罪，為累犯，請依刑法第47條第1項規定加重其
    刑。
三、依毒品危害防制條例第23條第2項、刑事訴訟法第251條第1
    項提起公訴。
    此致
臺灣基隆地方法院
中    華    民    國   100    年    7     月    21    日
                              檢察官  林  秋  田
本件正本證明與原本無異
中    華    民    國   100    年    8     月    1     日
                              書記官  魯  婷  芳
附錄所犯法條
毒品危害防制條例第10條
施用第一級毒品者，處 6 月以上 5 年以下有期徒刑。
施用第二級毒品者，處 3 年以下有期徒刑。